臺灣臺北地方法院刑事裁定　
111年度聲字第1381號
聲  請  人  臺灣臺北地方檢察署檢察官
受  刑  人  李聰杰




上列聲請人因受刑人數罪併罰有二裁判以上，聲請定應執行刑並
諭知易科罰金折算標準案件（111年度執聲字第1177號），本院
裁定如下：
    主  文
李聰杰犯如附表所載之罪，所處如附表所載之刑，應執行有期徒
刑拾月，如易科罰金，以新臺幣壹仟元折算壹日。
    理  由
一、本件聲請意旨略以：受刑人李聰杰因偽造文書等案件，先後
    經判決確定如附表，應依刑法第53條、第51條第5款之規定
    定其應執行之刑，爰依刑事訴訟法第477條第1項聲請裁定等
    語。
二、按裁判確定前犯數罪者，併合處罰之。數罪併罰，分別宣告
    多數有期徒刑者，於各刑中之最長期以上，各刑合併之刑期
    以下，定其刑期。但不得逾30年，刑法第50條第1項本文及
    同法第51條第5款分別定有明文。次按法律上屬於自由裁量
    之事項，有其外部性界限及內部性界限，並非概無拘束；依
    據法律之具體規定，法院應在其範圍選擇為適當之裁判者，
    為外部性界限；而法院為裁判時，應考量法律之目的，及法
    律秩序之理念所在者，為內部性界限。法院為裁判時，二者
    均不得有所踰越。在數罪併罰，有二裁判以上，定其應執行
    之刑時，固屬於法院自由裁量之事項，然仍應受前揭外部性
    界限及內部性界限之拘束（最高法院94年度台非字第233號
    判決、108年度台抗字第1128號裁定意旨參照）。準此，更
    定之應執行刑，不應比前定之應執行刑加計其他裁判所處刑
    期或所定應執行刑後為重，否則即與法律秩序理念及法律目
    的之內部界限有違（最高法院103年度第14次刑事庭會議決
    議、104年度台抗字第586號裁定意旨參照）。
三、經查，受刑人因犯如附表所示之罪，先後經臺灣新北地方法
    院及本院判處如附表所示之刑，均分別確定在案，有各該判
    決及臺灣高等法院被告前案紀錄表1份在卷可稽。又受刑人
    所犯如附表編號2至4所示各罪，均係於附表編號1所示判決
    確定日前為之，是聲請人聲請定其應執行之刑，並諭知易科
    罰金折算標準，於法並無不合，應予准許。爰綜合斟酌受刑
    人犯罪行為之不法與罪責程度、所犯附表所示各罪彼此之關
    聯性、數罪對法益侵害之加重效應、罪數所反映之受刑人人
    格特性與犯罪傾向，及對其施以矯正之必要性等情，並衡以
    各罪之原定刑期、定應執行刑之外部性界限及內部性界限各
    節，進而為整體非難之評價，定其應執行刑如主文所示，並
    諭知易科罰金之折算標準。
四、另本案聲請人僅聲請就附表所示之罪定其應執行之刑，牽涉
    案件情節單純，可資減讓之刑期幅度有限，而本院於裁量時
    ，業衡量上開情節為適當之酌定，核無必要再命受刑人以言
    詞、書面或其他適當方式陳述意見，尚與最高法院110年度
    台抗大字第489號刑事大法庭裁定意旨無違，又附表編號1、
    2所示之刑，雖已執行完畢，惟此部分屬日後執行檢察官就
    本件所定應執行刑裁定於換發執行指揮書時，應如何扣抵之
    問題，核與定應執行刑之裁定無涉，併予說明。
五、依刑事訴訟法第477條第1項，刑法第53條、第51條第5款、
    第41條第1項前段，裁定如主文。
中　　華　　民　　國　　111 　年　　8 　　月　　26　　日
　　　　　　　　　刑事第十一庭  法　官 吳玟儒
上正本證明與原本無異。
如不服本裁定，應於裁定送達後5日內向本院提出抗告狀。因疫
情而遲誤不變期間，得向法院聲請回復原狀。
                                書記官 徐維辰
中　　華　　民　　國　　111 　年　　8 　　月　　26　　日
附表：受刑人李聰杰定應執行刑案件一覽表
編　　　　　號  1 2 3  罪　　　　　名  竊盜 竊盜 偽造文書 宣　　告　　刑  有期徒刑3月 有期徒刑3月 有期徒刑4月 犯　罪　日　期  110/05/26 110/06/18 110/05/03 偵查(自訴)機關年　度　案　號  臺灣新北地方檢察署110年度速偵字第815號 臺灣新北地方檢察署110年度偵字第23419號 臺灣臺北地方檢察署110年度偵字第16427號、臺灣新北地方檢察署110年度偵字第31143號 　　　　　　最  後事實審 法　　院 臺灣新北地方法院 臺灣新北地方法院 臺灣臺北地方法院  案　　號 110年度簡字第2499號 110年度簡字第3681號 111年度審簡字第139號  判決日期 110/07/30 110/10/08 111/04/14 確　定判　決 法　　院 臺灣新北地方法院 臺灣新北地方法院 臺灣臺北地方法院  案    號 110年度簡字第2499號 110年度簡字第3681號 111年度審簡字第139號  判　　決確定日期 110/10/19 110/11/23 111/05/17 是否為得易科罰金之案件  是 是 是 備　　　　　　註  臺灣新北地方檢察署110年度執字第9517號 臺灣新北地方檢察署110年度執字第10288號 臺灣臺北地方檢察署111年度執字第3348號（編號3-4號應執行有期徒刑6月）   （編號1-2號業經臺灣新北地方法院以110年度聲字第3946號裁定定應執行有期徒刑5月，已入監執行完畢）   

編　　　　　號  4    罪　　　　　名  偽造文書   宣　　告　　刑  有期徒刑3月   犯　罪　日　期  110/05/04   偵查(自訴)機關年　度　案　號  臺灣臺北地方檢察署110年度偵字第16427號、臺灣新北地方檢察署110年度偵字第31143號   　　　　　　最  後事實審 法　　院 臺灣臺北地方法院    案　　號 111年度審簡字第139號    判決日期 111/04/14   確　定判　決 法　　院 臺灣臺北地方法院    案    號 111年度審簡字第139號    判　　決確定日期 111/05/17   是否為得易科罰金之案件  是   備　　　　　　註  臺灣臺北地方檢察署111年度執字第3348號（編號3-4號應執行有期徒刑6月）